臺灣板橋地方法院刑事判決　　　　　　　　　　　　　九十一年度訴字第八二二號
　　公　訴　人　臺灣板橋地方法院檢察署檢察官
　　被　　　告　甲○○
右列被告因偽造有價證券等案件，經檢察官提起公訴（九十年度偵字第一八三四九號
），本院判決如左：
    主      文
甲○○共同行使偽造之信用卡，處有期徒刑月，如易科罰金，以佰元折算壹日。
扣案偽造之信用卡（玉山銀行ＶＩＳＡ卡，卡號：000000000000000
0）壹枚沒收。
    事      實
一、緣綽號「小顏」（確實姓名、年籍不詳，年約二十餘歲之成年男子）於民國（下
    同）九十年十月二十八日晚間，至甲○○（曾因過失傷害案件，於九十年八月一
    日，經本院以八十九年度交易字第六五八號刑事判決判處有期徒刑三月，九十年
    十月十一日，經臺灣高等法院以九十年度交上易字第三三○號刑事判決撤銷原審
    判決，改為判處拘役五十日，緩刑二年確定－嗣於九十一年四月十二日，經本院
    以九十一年度撤緩字第三八號刑事裁定撤銷緩刑確定；又因竊盜案件，於九十年
    五月二十八日，經本院以九十年度易字第二二二五號刑事判決判處有期徒刑一年
    ，九十一年一月二十五日，經臺灣高等法院以九十年度上易字第四○三二號刑事
    判決撤銷原審判決，改為判處有期徒刑一年二月確定〈以上罪刑，均不致使本案
    犯行構成累犯〉）位於臺北縣三峽鎮○○路一○六巷七十七號之住處，邀同甲○
    ○前往商場持偽造之信用卡刷卡以取得「Ｖ８」攝影機供變賣，並約定於事成之
    後給予甲○○新臺幣（下同）二千元之報酬，經甲○○同意後，二人旋即共同基
    於行使偽造之信用卡之犯意聯絡，一起前往臺北縣板橋市○○路○段三十一號地
    下一樓之「家福股份有限公司」之賣場（即家樂福），由甲○○持「小顏」所交
    予之偽造之信用卡（玉山銀行ＶＩＳＡ卡，卡號：0000000000000
    000〈原係「張正山」向萬泰商業銀行《下簡稱萬泰銀行》申辦而經核發之信
    用卡之卡號〉，係不詳之人於某時地所偽造者，於信用卡背面業已由「小顏」簽
    妥「林承賢」之署名）一枚進入該賣場內，「小顏」則於其旁觀看，甲○○乃向
    賣場內「家用電器」部門之店員表示欲購買「Ｖ８」攝影機（廠牌、型號：新力
    、ＣＣＤ－ＴＲＶ４９，價格：一萬九千八百元）一部，並於同日十九時四分許
    ，在結帳櫃檯處將該枚偽造之信用卡交予負責結帳之「家樂福」之員工乙○○刷
    卡而加以行使，惟旋經乙○○辨識後發覺該枚信用卡係偽造者，乃通知賣場內之
    其他員工報警而當場逮捕甲○○，並扣得該偽造之信用卡一枚；另「小顏」見狀
    即速逃離而未經查獲。
二、案經臺北縣政府警察局海山分局移送臺灣板橋地方法院檢察署檢察官偵查起訴。
    理      由
一、訊據被告甲○○坦承綽號「小顏」之成年男子於前開時地，邀伊前往商場持信用
    卡刷卡以取得「Ｖ８」攝影機供變賣，並約定於事成之後給伊二千元之報酬，經
    伊同意後，二人旋即一起前往「家樂福」賣場，由伊持「小顏」所交予之該信用
    卡一枚進入賣場內，「小顏」則於其旁觀看，伊乃向店員表示欲購買「Ｖ８」攝
    影機一部，且於結帳櫃檯處將該信用卡交予負責結帳之「家樂福」之員工乙○○
    刷卡，惟旋經乙○○辨識後發覺該枚信用卡係偽造者，乃通知賣場內之其他員工
    報警而當場將伊逮捕，而「小顏」見狀即速逃離等情，惟矢口否認有被訴行使偽
    造之信用卡之犯行，辯稱：伊不知該枚信用卡係偽造者云云。
二、經查：
（一）被告於前揭時、地表示欲購買「Ｖ８」攝影機（廠牌、型號：新力、ＣＣＤ－
      ＴＲＶ４９，價格：一萬九千八百元）一部，並將該信用卡交予負責結帳之「
      家樂福」之員工乙○○，惟旋經乙○○辨識後發覺該枚信用卡係偽造者一節，
      業據證人乙○○迭於警訊及本院審理中證述無訛（見偵卷第十一頁、第十二頁
      及本院九十一年七月十二日訊問筆錄），並有扣案信用卡一枚及結帳時收銀機
      所列印之統一發票影本一紙（見偵卷第十四頁正面）足資佐證；又觀乎扣案之
      被告持以行使之信用卡，其發卡銀行、卡別載為玉山銀行ＶＩＳＡ卡，卡號係
      0000000000000000，然該卡號係「張正山」向萬泰銀行申請
      信用卡，經萬泰銀行所核發者，此有萬泰銀行信用卡中心九十一年三月十一日
      九一消卡字第○二二號函所檢附之「萬泰銀行信用卡申請書」及「張正山」之
      活期儲蓄存款存摺影本、建築改良物、土地所有權狀等件影本附卷（見偵卷第
      三十四頁至第四十一頁）足稽，是該信用卡確係偽造者無疑。
（二）雖被告猶執前詞置辯；然被告於警訊中就持該信用卡刷卡一事供稱：「我當時
      有覺得怪怪的，但我主要是要賺那貳仟元。」（見偵卷第十頁正面），嗣於檢
      察官偵查中更供稱：「（如果不熟且上面簽名是林承賢你為何敢去刷？）我知
      道卡有問題，他說若刷到東西會打電話和我聯絡，他說會給我二千元。」（見
      偵卷第二十二頁背面），而於本院審理中其亦供承：「（信用卡背面是寫誰的
      名字？）我有看，但我不知道那個人是誰。」（見本院九十一年七月十二日訊
      問筆錄），是綜合被告為賺取二千元，乃由「小顏」交付該信用卡並加以行使
      ，且約定若刷卡購得物品則被告可得二千元之報酬，而被告於行使該信用卡前
      亦不知信用卡背面所簽署之姓名係何人等情觀之，被告諉稱行使前不知該信用
      卡係偽造者云云，無非圖卸之詞，所辯自無足採信。
三、從而，本案事證已臻明確，被告犯行洵堪認定，自應依法論科。
四、核被告甲○○所為，係犯刑法第二百零一條之一第二項之行使偽造之信用卡罪；
    按九十年六月二十日經總統公布增訂之刑法第二百零一條之一第二項係規定：「
    行使前項偽造、變造之信用卡、金融卡、儲值卡或其他相類作為簽帳、提款、轉
    帳或支付工具之電磁紀錄物，或意圖供行使之用，而收受或交付於人者，處五年
    以下有期徒刑，得併科三萬元以下罰金。」，且將之列於刑法之「偽造有價證券
    」罪章內，顯見立法者係有意將信用卡與支票、本票等有價證券歸於同類（信用
    卡本係屬「塑膠貨幣」等同於現金，惟因信用卡具有重複使用性及信用性，與支
    票、本票等有價證券性質相近），是以被告行使偽造之信用卡欲取得財物之行為
    ，原即含有詐欺取財之罪質，故不另論以詐欺取財之罪名。被告之前開犯行與綽
    號「小顏」之確實姓名、年籍不詳之年約二十餘歲之成年男子間有犯意聯絡及行
    為分擔，應論以共同正犯。至於公訴人雖於證據並所犯法條欄載稱：「核被告甲
    ○○所為，係犯刑法第二百零一條之一第二項行使偽造信用卡、『第二百十六條
    、第二百十條之行使偽造私文書罪嫌」。．．被告於『簽帳單上偽造林承賢署押
    』之行為，為偽造簽帳單之部分行為，而偽造簽帳單之低度行為為行使之高度行
    為所吸收，請均不另論罪。」；然證人乙○○到庭結證稱：「當時我在家電部當
    收銀員，他（被告）進來鬼鬼祟祟的拿壹張玉山銀行的信用卡說要買高價的產品
    ，我認為他怪怪的，刷了之後『我並沒有再做製造簽帳單的動作』，因為我認為
    他拿的那張是偽卡，．．。」（見本院九十一年五月十五日訊問筆錄），是顯然
    被告尚未於簽帳單上簽名前即經發覺，自無「於簽帳單上偽造林承賢署押」之犯
    行，而公訴人於犯罪事實欄亦載稱：「嗣因乙○○發覺該信用卡有異，未予『消
    費簽帳』及交付財物」，似亦認為被告確無於簽帳單上偽造林承賢之署押一事，
    故被告自不因之另涉犯刑法第二百十六條、第二百十條之行使偽造私文書罪嫌，
    惟公訴人認此部分與前開論罪之行使偽造之信用卡之犯罪事實有牽連犯之裁判上
    一罪關係，自無庸另為無罪之諭知。爰審酌被告貪圖一己之私利，竟由伊出面持
    偽造之信用卡刷卡消費之犯罪動機、目的、所使用之手段、並未取得財物，造成
    危害尚非重大、犯罪後之態度等一切情狀，量處如主文所示之刑，並諭知如易科
    罰金之折算標準以資懲儆。
五、扣案偽造之信用卡（玉山銀行ＶＩＳＡ卡，卡號：0000000000000
    000）壹枚，應依刑法第二百零五條之規定，不問屬於犯人與否，予以沒收（
    其背面偽造之「林承賢」之署名一枚，已隨同信用卡一併沒收，故不另依刑法第
    二百十九條之規定宣告沒收）。
據上論斷，應依刑事訴訟法第二百九十九條第一項前段，刑法第二十八條、第二百零
一條之一第二項、第四十一條第一項前段、第二百零五條，罰金罰鍰提高標準條例第
第二條，判決如主文。
本案經檢察官彭聖斐到庭執行職務。
中      華      民      國    九十一    年      八      月    九      日
                                   臺灣板橋地方法院刑事第五庭
                                       法  官  陳  鴻  清
右正本證明與原本無異。
如不服本判決，應於判決送達後十日內，向本院提出上訴狀。
                                       書記官  林  蔚  然
中      華      民      國    九十一    年      八      月      十三    日
附錄本案論罪科刑法條全文：
刑法第二百零一條之一：
意圖供行使之用，而偽造、變造信用卡、金融卡、儲值卡或其他相類作為簽帳、提款
、轉帳或支付工具之電磁紀錄物者，處一年以上七年以下有期徒刑，得併科三萬元以
下罰金。
行使前項偽造、變造之信用卡、金融卡、儲值卡或其他相類作為簽帳、提款、轉帳或
支付工具之電磁紀錄物，或意圖供行使之用，而收受或交付於人者，處五年以下有期
徒刑，得併科三萬元以下罰金。
